# 请教版主关于内部交易的抵销：

提问人：windy1978 时间：2012-04-11 13:16:00
甲公司生产a产品，自己销售，同时又卖给内部单位乙，乙作为原材料进行生产成品b,内部抵销是，a收入是抵b的成本还是a的成本

回答人：chenyiwei
此类抵销分录的原理：
借：营业收入（A出售给B的内部交易收入） 贷：营业成本（A出售给B时在A的个别报表层面确认的内部交易成本） 贷：营业成本（B已对外售出的部分存货中计入B的营业成本的虚增部分，即内部交易利润的已实现部分） 贷：存货（期末未实现内部交易损益）
所以营业成本的抵销是包含两部分的，这两部分的含义不同。即使内部交易损益在当期期末即已全部实现，抵销分录中贷记营业成本的金额等于借记营业收入的金额，贷记营业成本的金额同样包含这两部分。